臺灣新竹地方法院刑事判決
111年度訴字第315號
公  訴  人  臺灣新竹地方檢察署檢察官
被      告  盧陳淑琴



            盧正雄  




            鄭德榮  




            尚美華  



上列被告等因傷害案件，經檢察官提起公訴（110年度偵字第123
75號、第13063號），本院判決如下：
    主  文
本件公訴不受理。
    理  由
一、按告訴乃論之罪，告訴人於第一審辯論終結前，得撤回其告
    訴，又告訴經撤回者，應諭知不受理之判決，並得不經言詞
    辯論為之，刑事訴訟法第238條第1項、第303條第3款、第30
    7條分別定有明文。
二、本件公訴意旨略以：被告兼告訴人盧正雄、盧陳淑琴夫妻與
    被告兼告訴人鄭德榮、尚美華夫妻（兼具被告、告訴人身分
    時，以下亦僅稱被告）均為址設新竹市香山區中華路4段之
    前進時代（快樂頌）社區住戶，雙方因細故生有嫌隙，竟分
    別為下列行為：㈠被告盧正雄於民國110年9月8日16時15分許
    ，在上址社區管理室前，因酒後脫序行為與被告鄭德榮、告
    訴人尚美華發生口角爭執，被告盧正雄竟基於傷害他人身體
    之犯意，持扣案之畚箕攻擊被告鄭德榮，被告鄭德榮搶下畚
    箕後，旋基於傷害他人身體之犯意，將被告盧正雄壓制在地
    毆打，適被告盧陳淑琴返家見狀後，亦基於傷害他人身體之
    犯意，以徒手毆打告訴人尚美華，被告鄭德榮隨即上前阻止
    ，被告盧正雄旋趁隙徒手搥打告訴人尚美華背部，致告訴人
    尚美華趴倒在地而受有背部及胸部鈍傷、右肘擦挫傷等傷害
    ，被告鄭德榮則有右手擦挫傷、右肩鈍傷、肩部鈍傷等傷害
    ，被告盧正雄則受有頭部外傷、右胸鈍傷、左側上下肢挫傷
    、左耳挫傷、右手撕裂傷等傷害；㈡被告盧陳淑琴於110年9
    月16日16時27分許，在上址社區管理室前，又與被告鄭德榮
    、尚美華夫妻起爭執，被告盧陳淑琴竟基於傷害他人身體之
    犯意，持不明液體朝被告尚美華眼部潑灑，被告鄭德榮見狀
    旋將被告盧陳淑琴壓制在地，被告鄭德榮、尚美華隨即各基
    於傷害他人身體之犯意，以揮拳、腳踢、持防狼噴霧或安全
    帽等方式，毆打被告盧陳淑琴，致被告盧陳淑琴受有右臉及
    眼睛紅腫疼痛、雙手肘、左手及頸部疼痛等傷害，被告尚美
    華則受有雙眼、食道、全身不明化學物品蝕傷、右手第四指
    挫擦傷等傷害，被告鄭德榮亦受有雙眼、全身不明化學物品
    蝕傷等傷害，因認被告盧正雄、盧陳淑琴、鄭德榮、尚美華
    均涉有刑法第277條第1項傷害罪嫌，而被告盧陳淑琴、鄭德
    榮所涉上開2次傷害犯行，則應數罪併罰等語。
三、查本案被告盧正雄、盧陳淑琴、鄭德榮、尚美華等因傷害案
    件，經檢察官提起公訴，認被告係犯刑法第277條第1項傷害
    罪，依同法第287條前段規定，均須告訴乃論。茲因被告盧
    正雄、盧陳淑琴、鄭德榮、尚美華業於111年7月21日在本院
    成立和解，並於被告鄭德榮、尚美華當庭賠訖被告盧陳淑琴
    新臺幣4,000元後，雙方約定就其餘損害互不請求，亦同意
    不再對他方為不法之侵害行為，更言明如有違反願意負擔懲
    罰性違約金，是被告盧正雄、盧陳淑琴、鄭德榮、尚美華乃
    均具狀向本院撤回對他方之告訴等情，此有本院111年度附
    民字第633號和解筆錄1份、聲請撤回告訴狀2份（見本院卷
    第95頁至第96頁、第97頁、第99頁）在卷可稽，則揆諸前揭
    法文說明，爰不經言詞辯論，逕為諭知不受理之判決。
四、按供犯罪所用、犯罪預備之物或犯罪所生之物，屬於犯罪行
    為人者，得沒收之；前項之物屬於犯罪行為人以外之自然人
    、法人或非法人團體，而無正當理由提供或取得者，得沒收
    之。但有特別規定者，依其規定；第38條第2項、第3項之物
    ，因事實上或法律上原因未能追訴犯罪行為人之犯罪或判決
    有罪者，得單獨宣告沒收，刑法第38條第2項前段、第3項、
    第40條第3項固分別定有明文。而被告盧正雄為上開傷害犯
    行，或被告盧陳淑琴、鄭德榮、尚美華等各為110年9月16日
    之傷害犯行時，雖分別使用扣案之畚箕1支或不明液體、防
    狼噴霧或安全帽等物，然前者非被告盧正雄所有，亦顯非第
    三人無正當理由所提供，業經被告盧正雄供稱：這支畚箕是
    公用的，它一直都放在1樓管理室旁之資源回收室等語（見
    臺灣新竹地方檢察署110年度偵字第13063號卷第7頁）明確
    ，本院當不得對之宣告沒收；至被告盧陳淑琴、鄭德榮、尚
    美華於本案使用之不明液體、防狼噴霧或安全帽等物，均未
    扣案，且本院參酌被告盧陳淑琴供稱該液體為漂白水等語（
    見臺灣新竹地方檢察署110年度偵字第12375號卷第5頁背面
    ），而不論是漂白水或防狼噴霧、安全帽均取得容易，縱宣
    告沒收亦不能阻絕被告等另行取得類似工具而遏止犯罪，是
    認不具刑法上之重要性，況追徵此價額，則徒增執行上之勞
    費，不符比例，顯無必要性，爰不予宣告沒收，附此敘明。
據上論斷，應依刑事訴訟法第303條第3款、第307條，判決如主
文。
本案經檢察官沈郁智提起公訴，檢察官劉正祥到庭執行職務。 
中　　華　　民　　國　　111 　年　　7 　　月　　26　　日
                  刑事第二庭    審判長法  官  楊數盈
                                      法  官  崔恩寧
                                      法  官  江宜穎
以上正本證明與原本無異。
如不服本判決應於收受判決後20日內向本院提出上訴書狀，並應
敘述具體理由。其未敘述上訴理由者，應於上訴期間屆滿後20日
內向本院補提理由書(均須按他造當事人之人數附繕本)「切勿逕
送上級法院」。
中　　華　　民　　國　　111 　年　　7 　　月　　26　　日
                                      書記官　蕭妙如